臺灣新北地方法院行政訴訟判決　　　　　110年度交字第558號
 
原　　　告　朱怡臻
被　　　告　新北市政府交通事件裁決處

代　表　人　李忠台（處長）

訴訟代理人　黃慧婷律師
 
上列當事人間因交通裁決事件，原告不服被告民國110 年6 月29
日新北裁催字第48-DG0000000號裁決，向本院提起行政訴訟，本
院判決如下：
    主  文
一、原告之訴駁回。
二、訴訟費用新臺幣300 元由原告負擔。
    事實及理由
壹、程序方面：
    原告不服被告所為道路交通管理處罰條例第8 條之裁決而提
    起撤銷訴訟，依行政訴訟法第237 條之1 ，應適用交通裁決
    事件訴訟程序。本件因卷證資料已經明確，本院依同法第23
    7 條之7 規定，不經言詞辯論，直接裁判。
貳、實體方面：
一、爭訟概要：
    緣原告所有之車牌號碼000-0000號自用小客車（下稱系爭車
    輛），於民國（下同）110 年4 月23日21時46分許，停車在
    桃園市○○區○○路00號前之地面劃有「081 裝卸貨專用」
    白色字樣之汽車停車格（內已停放一輛機車）之左側（駕駛
    人不在場），為執行交通勤務之桃園市政府警察局交通警察
    大隊龍潭交通分隊警員目睹並拍照採證，因認其有「併排停
    車」之違規事實，乃於110 年5 月11日填製桃園市政府警察
    局桃警局交字第DG0000000 號舉發違反道路交通管理事件通
    知單對系爭車輛之車主（即原告）逕行舉發，記載應到案日
    期為110 年6 月25日前，並移送被告處理，原告於110 年5
    月18日填具「桃園市政府交通事件裁決處交通違規案件陳述
    書」陳述不服舉發（未依道路交通管理處罰條例第85條第1
    項之規定辦理歸責實際駕駛人事宜）。嗣被告認原告所有之
    系爭車輛經駕駛而有「併排停車」之違規事實，乃依道路交
    通管理處罰條例第56條第2 項及違反道路交通管理事件統一
    裁罰基準表等規定，於110 年6 月29日以新北裁催字第48-D
    G0000000號違反道路交通管理事件裁決書（下稱原處分），
    裁處系爭車輛之車主（即原告）罰鍰新臺幣（下同）2,400
    元，原告不服，遂提起本件行政訴訟。
二、原告起訴主張及聲明：
（一）主張要旨：
   1、110 年5 月11日，桃園市政府警察局逕行舉發道路交通管
      理處罰條例第56條第2 項併排停車，駕駛人朱○丞駕駛系
      爭車輛未緊靠路邊臨時停車，道路交通規則第112 條「第
      15款」（應係「第2 項」之誤繕）規定汽車停車時應依車
      輛順行，車輛緊靠道路邊緣，其前後輪外側距離路面邊緣
      不得逾40公分。
   2、事實上系爭車輛與逆向停車之MXZ-6152號機車，兩車併排
      目測約60公分以上距離，且與道路邊緣和前後輪外側目測
      約80公分以上距離，照片顯示明確，系爭車輛未緊靠路邊
      停車，引用法條錯誤。
（二）聲明：原處分撤銷。
三、被告答辯及聲明：
（一）答辯要旨：
   1、系爭車輛確實有在系爭路段與他人之機車成併排之勢「臨
      時」（誤載）停車於該址，核其態樣即與內政部警政署認
      定併排違規停車態樣中之例3 、例6 、例14相同，系爭車
      輛停車之位置固然有未緊靠道路右側之事實，惟參道路交
      通管理處罰條例關於併排停車及不緊靠道路右側停車之規
      定，此二種違規態樣本即無排他互斥之特性，系爭車輛如
      有以一行為同時構成不緊靠道路右側及併排停車之違規者
      ，按行政罰法第24條第2 項之規定，本即應從一重論處，
      故系爭車輛既已構成所謂「併排」之態樣，其是否同時該
      當「不緊靠道路右側」，則均不易本件違規事實之成立。
   2、再者，原告既為合法考領汽車駕駛執照之人，有駕駛人基
      本資料為憑，且原告為具有正常智識程度之成年人，其對
      上述規定應知之甚詳，並應確實遵守。是原告前揭所述，
      無非單方所執之詞，委無足取。綜上所述，本件原告之訴
      為無理由。
（二）聲明：原告之訴駁回。
四、爭點：
    原告所有之系爭車輛經駕駛而是否有原處分所指「『併排』
    停車」之違規事實？
五、本院的判斷：
（一）前提事實：
      爭訟概要欄所載之事實，除原告以系爭車輛應係「不緊靠
      道路右側停車」而非「併排停車」外，其餘事實業據原告
      於起訴狀所不爭執，且有舉發違反道路交通管理事件通知
      單影本1 紙、桃園市政府交通事件裁決處交通違規案件陳
      述書影本1 紙、原處分影本1 紙、交通違規申訴答辯書影
      本1 份、採證照片5 幀、現場照片2 幀、汽車車籍查詢影
      本1 紙（見本院卷第53頁、第57頁、第63頁、第71頁至第
      79頁、第83頁至第93頁〈單數頁〉、第103 頁）足資佐證
      ，是除原告主張及否認部分外，其餘事實自堪認定。
（二）原告所有之系爭車輛經駕駛而確有原處分所指「『併排』
      停車」之違規事實：
   1、應適用之法令：
    ⑴道路交通安全規則第112 條第1 項第10款：
      汽車停車時，應依下列規定：十、不得併排停車。
    ⑵道路交通管理處罰條例第3 條第11款：
      本條例用詞，定義如下：十一、停車：指車輛停放於道路
      兩側或停車場所，而不立即行駛。
    ⑶道路交通管理處罰條例第7 條之2 第1 項第7 款、第2 項
      第4 款、第4 項：
      汽車駕駛人之行為有下列情形之一，當場不能或不宜攔截
      製單舉發者，得逕行舉發：七、經以科學儀器取得證據資
      料證明其行為違規。前項第七款之科學儀器應採固定式，
      並定期於網站公布其設置地點。但汽車駕駛人之行為屬下
      列情形之一者，不在此限：四、違規停車而駕駛人不在場
      。第一項逕行舉發，應記明車輛牌照號碼、車型等可資辨
      明之資料，以汽車所有人為被通知人製單舉發。
    ⑷道路交通管理處罰條例第56條第2 項：
      汽車駕駛人停車時，有併排停車之情事者，處汽車駕駛人
      新臺幣2,400元罰鍰。
    ⑸按「本細則依道路交通管理處罰條例第九十二條第四項規
      定訂定之。」、「處理違反道路交通管理事件之程序及統
      一裁罰基準，依本細則之規定辦理。前項統一裁罰基準，
      如附件違反道路交通管理事件統一裁罰基準表。」，違反
      道路交通管理事件統一裁罰基準及處理細則第1 條、第2
      條第1 項、第2 項分別亦有明定，是違反道路交通管理事
      件統一裁罰基準及處理細則即係基於法律之授權所訂定，
      而該處理違反道路交通管理事件之統一裁罰基準（即「違
      反道路交通管理事件統一裁罰基準表」）已考量「違反事
      件」、「法條依據」、「法定罰鍰額度或其他處罰」、「
      違規車種類別或違規情節」、「期限內繳納或到案聽候裁
      決者」、「逾越應到案期限30日內，繳納罰鍰或到案聽候
      裁決者」、「逾越應到案期限30日以上60日以內，繳納罰
      鍰或到案聽候裁決者」、「逾越應到案期限60日以上，繳
      納罰鍰或逕行裁決處罰者」等因素，作為裁量之標準，並
      未違反授權之目的及裁量權之本質，是其不僅直接對外發
      生效力，且被告亦應受其拘束而適用之。
   2、由前揭採證照片以觀，系爭車輛既停車（駕駛人不在場）
      在裝卸貨專用停車格左側（且其內亦已停放一機車），核
      屬符合交通部108 年5 月28日召開研商「交通違規併排停
      車之認定標準」第2 次會議紀錄所示之「例3 」、「例14
      」等併排停車之樣態，則被告據之認原告所有之系爭車輛
      經駕駛而有「併排停車」之違規事實，乃以原處分裁處原
      告前揭處罰內容，觀諸前開規定，依法洵屬有據。
   3、雖原告執前揭情詞而為主張；惟查：
      系爭車輛前揭停放情形，核屬構成「併排停車」之違規事
      實，自應依道路交通管理處罰條例第56條第2 項之規定予
      以裁罰；至於其雖亦違反道路交通安全規則第112 條第2
      項之規定，而構成「不緊靠道路右側停車」之違規事實（
      參照道路交通管理處罰條例第56條第1 項第6 款〈法定罰
      鍰金額為600 元以上1,200 以下〉），然依行政罰法第24
      條第1 項本文之規定（即「一行為違反數個行政法上義務
      規定而應處罰鍰者，依法定罰鍰額最高之規定裁處。」）
      ，則原處分依法定罰鍰金額較高之道路交通管理處罰條例
      第56條第2 項之規定予以裁罰，核屬適法，是原告所稱自
      無足採。
（三）本件判決基礎已經明確，兩造其餘的攻擊防禦方法及訴訟
      資料經本院斟酌後，核與判決結果不生影響，無一一論述
      之必要，一併說明。
（四）本件第一審裁判費為300 元，所以確定第一審訴訟費用額
      為300 元，由原告負擔。
六、結論：原處分並無違誤，原告訴請撤銷為無理由，應予駁回
    。
中    華    民    國    110   年    10    月    28    日
                  行政訴訟庭  法  官  陳鴻清
一、上為正本係照原本作成。
二、如不服本判決，應於判決送達後20日內，向本院提出上訴狀
    並表明上訴理由（原判決所違背之法令及其具體內容或依訴
    訟資料可認為原判決有違背法令的具體事實），其未載明上
    訴理由者，應於提出上訴後 20 日內向本院補提理由書（上
    訴狀及上訴理由書均須按他造人數附繕本，如未按期補提上
    訴理由書，則逕予駁回上訴），並應繳納上訴裁判費新臺幣
    750 元。
                              書記官  李玉秀      
中    華    民    國    110   年    10    月    28    日